【裁判字號】    98,交易,668
【裁判日期】    981111
【裁判案由】    過失傷害
【裁判全文】
臺灣臺中地方法院刑事判決             98年度交易字第668號
公  訴  人  臺灣臺中地方法院檢察署檢察官
被      告  乙○○
上列被告因過失傷害案件，經檢察官提起公訴（98年度偵字第21
479號），本院判決如下：
    主    文
本件公訴不受理。
    理    由
一、公訴意旨詳如附件起訴書所載。
二、按告訴乃論之罪，其告訴經撤回者，應諭知不受理之判決，
    並得不經言詞辯論為之，此為刑事訴訟法第三百零三條第三
    款、第三百零七條所明定。本件被告乙○○經檢察官以刑法
    第二百八十四條第一項前段之過失傷害罪提起公訴，依照同
    法第二百八十七條規定係屬告訴乃論之罪。茲經告訴人丙○
    ○於第一審辯論終結前撤回告訴，有審判筆錄在卷可稽，爰
    不經言詞辯論，諭知不受理之判決。
據上論斷，應依刑事訴訟法第三百零三條第三款、第三百零七條
，判決如主文。
中    華    民    國    98    年    11   月    11     日
                        刑事第十三庭  法  官  蔡建興
上正本證明與原本無異。
如不服本判決，應於收受送達後10日內向本院提出上訴書狀（應
敘述具體理由並附繕本）。
上訴書狀如未敘述理由，應於上訴期間屆滿後20日內補提理由書
於本院。
                                      書記官  黃英寬
中    華    民    國    98    年    11   月    11     日
附件：
臺灣臺中地方法院檢察署檢察官起訴書
                                     98年度偵字第21479號
    被      告  乙○○  男  48歲（民國○○年○月○○日生）
                        籍設臺中縣霧峰鄉○○路105號
                        現居臺中縣霧峰鄉○○路223號
                        國民身分證統一編號：Ｚ000000000號
上列被告因過失傷害案件，已經偵查終結，認應該提起公訴，茲
將犯罪事實及證據並所犯法條分敘如下：
        犯  罪  事  實
一、乙○○於民國98年5月25日晚間，酒後無照駕駛車牌號碼PX2
    -605號重機車（其公共危險犯行，業經臺灣臺中地方法院判
    處拘役50日確定），沿臺中縣霧峰鄉○○路1092巷往中正路
    方向行駛，同日22時15分許，行經中正路1092巷與中正路無
    號誌交岔路口右轉中正路之際，理應注意汽車行駛至無號誌
    之交岔路口時，應減速慢行，作隨時停車之準備，且應注意
    少線道車應暫停讓多線道先行、轉彎車應讓直行車先行。而
    依當時情形，並無不能注意之情事，竟疏未注意及此，未留
    意交岔路口車輛之動態，貿然右轉，致與丙○○所騎乘沿中
    正路由草屯鎮往大里市方向行經該處之車牌號碼L6H-608 號
    重型機車發生碰撞（PX2-605號重機車左側車身與L6H-608號
    重機車車頭發生碰撞），丙○○因此受有右前臂擦挫傷6×3
    公分、右側腹壁擦挫傷15×5公分、左膝擦挫傷5×5公分、
    右足擦挫傷1×1公分傷害。
二、案經丙○○訴由臺中縣警察局霧峰分局報告偵辦。
        證  據  並  所  犯  法  條
一、被告乙○○經合法傳喚未到，惟其於警詢時業已坦認酒後無
    照駕車肇事致告訴人丙○○受傷之事實，雖被告另於警詢時
    辯稱其無過失云云。然上揭犯罪事實，已據告訴人丙○○指
    述甚詳，並有道路交通事故現場圖、調查報告表（一）、（
    二）、診斷證明書、觀察紀錄表、酒精測定紀錄表、舉發違
    反道路交通管理事件通知單、事故初步分析研判表及照片16
    張在卷可稽。按汽車行經無號誌交岔路口時，應減速慢行，
    作隨時停車之準備，且少線道車應暫停讓多線道先行，轉彎
    車並應讓直行車先行。道路交通安全規則第93條第1項第2款
    、第102條第1項第2款、第7款分別訂有明文。被告駕車自應
    注意上述道路交通安全規定。而依當時狀況，天候晴朗、視
    距良好、無障礙物，被告並無不能注意之情事，竟疏不注意
    及此，以致肇事，並致告訴人受傷，被告顯有過失，且其過
    失駕駛行為與被害人之傷害結果間，具相當之因果關係。其
    犯嫌洵堪認定。
二、核被告所為，係犯刑法第284條第1項前段之過失傷害罪嫌。
    其酒醉且無駕駛執照駕車，致告訴人受傷，請依道路交通管
    理處罰條例第86條第1項規定加重其刑。
三、依刑事訴訟法第251條第1項提起公訴。
      此  致
臺灣臺中地方法院
中    華    民    國    98    年    10    月    9     日
                          檢 察 官  甲 ○ ○
本件正本證明與原本無異
中    華    民    國    98    年    10    月    15    日
                          書 記 官  林 立 基
附錄本案所犯法條
中華民國刑法第284條第1項
因過失傷害人者，處6月以下有期徒刑、拘役或5百元以下罰金，
致重傷者，處1年以下有期徒刑、拘役或5百元以下罰金。


司法院資訊處製作；財團法人民間司法改革基金會備份。
